【裁判字號】    89,訴,3724
【裁判日期】    890927
【裁判案由】    清償債務
【裁判全文】
臺灣臺北地方法院民事判決  八十九年度訴字第三七二四號
    原      告  台北國際商業銀行股份有限公司
    法定代理人  丁○○
    訴訟代理人  丙○○
    被      告  乙○○
                甲○○
右當事人間請求清償債務事件，本院判決如左：
    主    文
被告應連帶給付原告新台幣伍拾壹萬捌仟零柒拾貳元，及民國自八十八年六月二日起
至清償日止依年率百分八．六九計算之利息，及自民國八十八年六月二日起至清償日
止按上開利率百分之二十計算之違約金。
訴訟費用由被告連帶負擔。
本判決於原告以新台幣壹拾柒萬元供擔保後，得假執行。
    事    實
甲、原告方面：
  一、聲明：
    (一)、被告應連帶給付原告新台幣（以下同）伍拾壹萬捌仟柒拾貳元及自民國八十
        八年六月二日起至清償日止依年息百分八．六九計算之利息，及自八十八年
        六月二日起至清償日止按上開利率百分之二十計算之違約金。
    (二)、就前開請求宣告准原告於提供現金供擔保後假執行。
  二、陳述：
    (一)、緣第一被告乙○○（原告張素月）邀同另被告甲○○向債權人借得佰肆拾
        萬元一筆：借期自八十七年七月四日起，至八十九年七月四日止，利息依年
        利率百分之八．八機動計算（現已調整為百分八．六九），於每月四日繳付
        利息乙次，本金到期還清，立有借據及約定書乙紙為憑，並約定：
      １如未按期清償，逾期六個月以內應另按前開利率之一成計算加付違約金，逾
        期六個月以上者，應另按約定利率之二成計算加付違約金。（借據第五條）
      ２合意以  鈞院為第一審管轄法院（約定書第十三條）
    (二)、嗣被告對前開借款本息僅繳至八十七年十月四日，尚餘本金三、四００、０
        ００元，依借據第三條之約定，被告等顯已喪失期限利益。經拍賣第一被告
        提供設定抵押之財產，取得分配款（含訴費）共計三、一０八、九三０元，
        因不足全額受償，原告以遂以對被告較有利之方式先行抵充：
      １執行費：三一、九八二元。
      ２利  息：一九五、０二０元（自八十七年十月四日起，至八十八年六月一日
        止）。
      ３本  金：二、八八一、九二八元。
        惟尚不足本金：五一八、０七二元。原告依消費借貸及連帶保證之法律關係
        ，自得對被告請求連帶給付該不足受償本金及其利息、違約金。
乙、被告方面：
    一、聲明：原告之訴駁回。
    二、陳述：確實與原告有此借貸及保證關係。
    理    由
一、得心證之理由：
  （一）原告主張之事實，已據其提出與所述相符之借據暨約定書及分配表為證，復
        為被告所不爭執，原告之主張為可採信。
  （二）原告據以提起本訴，請求被告連帶為如主文第一項所示之給付，即無不合，
        應予准許。
二、假執行之宣告：
    原告陳明願供擔保，聲請宣告假執行，核無不合，爰酌定相當擔保金額准許之。
三、結論：原告之訴為有理由，依民事訴訟法第八十五條第二項，第三百九十條第二
    項，判決如主文。
中      華      民      國    八十九    年      九      月    二十七    日
                                            民事第一庭法      官  吳東都
右為正本係照原本作成
如對本判決上訴，須於判決送達後廿日內向本院提出上訴狀
中      華      民      國    八十九    年      九      月    二十七    日
                                                      法院書記官  郭錦賢


司法院資訊處製作；財團法人民間司法改革基金會備份。
